臺灣高等法院臺中分院民事裁定　　　　　 94年度抗字第901號
　　抗　告　人　甲○○
抗告人因與臺灣銀行股份有限公司間回復原狀事件，對於中華民
國94年10月31日臺灣苗栗地方法院94年度救字第23 號所為裁定
提起抗告，本院裁定如下：
    主  文
抗告駁回。
抗告程序費用由抗告人負擔。
    理  由
一、按提起抗告，應依法繳納裁判費，此為必須具備之程式；又
    抗告不合程式，經定期間命其補正，如不於期間內補正，應
    以定駁回之，強制執行法第30條之1、民事訴訟法第495條之
    1第1項準用同法第442條第2項分別定有明文。次按，當事人
    無資力支出訴訟費用者，依民事訴訟法第107條規定，法院
    固應依聲請准予救助，惟此項請求救助之事由，依同法第
    109條第2項、第284條之規定，應提出能即時調查之證據以
    釋明之。如聲請人並未提出證據，或依其提出之證據，未能
    信其無資力支出訴訟費用之主張為真實，即應將其聲請駁回
    ，最高法院26年滬抗字第34號亦著有判例可稽。
二、抗告人聲請及抗告意旨略以：抗告人研發產品自創品牌，在
    國際市場應受法律層面之保障，然在國內遭不明不白強制查
    抄，侵犯隱私及著作財產權，經請求回復原狀均未獲置理，
    抗告人為此已對相對人提起回復原狀事件在案，抗告人因無
    資力支出訴訟費用，爰聲請訴訟救助，將原裁定發棄等語。
三、經查，本件抗告人對原裁定駁回其訴訟救助之聲請，提起抗
    告，惟未據繳納抗告費，並聲請本院對抗告費用聲請訴訟救
    助，暫免繳納抗告費用新臺幣1,000元，經本院向財政部臺
    灣省中區國稅局苗栗縣分局函查結果抗告人財產資料結果，
    ，查知抗告人名下有坐落苗栗市○○段0000-0000號、面積2
    01平方公尺之建地一筆，及門牌號碼苗栗市文山里5鄰文山5
    8-19號、面積135.10平方公尺之房屋一棟等財產，有財政部
    臺灣省中區國稅局苗栗縣分局中區國稅苗縣四字第
    0940017534號函附抗告人財產歸屬資料清單可稽，堪認抗告
    人並非無資力支出訴訟費用，其聲請即屬無從准許，業經本
    院以94年度聲字第144號裁定駁回其就抗告費用所為訴訟救
    助之聲請。況抗告人聲請訴訟救助，未據提出任何得供本院
    即時調查之證據，以釋明其無資力支出訴訟費用之主張為真
    實，至其聲請狀及抗告狀中雖分別臚列原法院87年度訴字第
    225號等16件訴訟事件、本院87年度抗字第833號等諸多訴訟
    、強制執行或裁定等案號，並主張相關證據均在上開卷內，
    然從未具體表明上開諸多卷宗內究竟有何證據資料可供釋明
    其無資力支出訴訟費用，致本院無從審究。是揆諸首開規定
    ，其抗告不合程式且於法未合，抗告人所提起之抗告仍不合
    法，其抗告應予駁回。
四、據上論結，本件抗告為無理由，依民事訴訟法第492條第1項
    、第95條、第78條，裁定如主文。
中　　華　　民　　國　　94　　年　　12　　月　　28　　日
                    民事第七庭審判長法　官  袁再興
                                    法　官  盧江陽
                                    法　官  陳賢慧
以上正本係照原本作成。
如不服本裁定應於送達後10日內向本院提出抗告理由狀，並繳納
抗告費新臺幣1,000元。
                                    書記官  金珍華
中　　華　　民　　國　　94　　年　　12　　月　　29　　日
                                        　　　　　　　Ｂ
